# 求助版主，从同一控制人手里受让两次股权，该如何确认长投？

提问人：lionlerd 时间：2012-03-22 16:29:06
同一控制人A持有B公司51%股权，持有C公司53%股权，B公司 2008 年 12 月第一次从A手里受让C公司28%股权，按协议规定B可以控制C的财务和经营政策， 2009 年 12 月B公司又从A手里受让C公司25%股权， 问题:：第一次股权转让是否可以确认为同一控制合并？
如果可以确认，那第二次的长期股权投资成本该如何确认？

回答人：chenyiwei
这两个交易步骤之间是否存在关联，是否同时谈判达成的、互为前提和条件的一揽子交易，还是互相独立的两项交易？ 如果是前者，应整体上作为一项同一控制下企业合并处理，以完成第二个交易步骤之日作为合并日。 如果是后者，并且在第一步骤完成后事实上已经取得控制权的，则第一步骤按照同一控制下企业合并处理，后一步骤按照购买少数股权处理。购买少数股权的会计处理依据是《企业会计准则解释第 2 号》第二条，其中 并不区分是否为同一控制下的收购。